# RAUL GARCIA AMEYUGO

Programador web con más de 10 años de experiencia. Trabajo con las tecnologías necesarias para levantar y mantener una web, desde páginas planas con html, js y css, hasta aplicaciones y servicios basados en php/mysql, gestores de contenido y aplicaciones RRSS. Ahora prefiero especializarme y centrarme en tecnología front-end.

#### **EXPERIENCIA**

#### **Gemweb, Barcelona** — Desarrollador full-stack/backend

FEBRERO 2019 - ACTUALIDAD

• Desarrollo full-stack, pero sobre todo backend sobre una aplicacion de gestion energetica. Mantenimiento y nuevos desarrollos.

### DuplexMarketing, Barcelona - Desarrollador full-stack

SEPTIEMBRE 2018 - FEBRERO 2019

• Desarrollo full-stack en una empresa de marketing. Mayoritariamente promociones basadas en un sistema web con codeigniter

# **NeXTreT, Barcelona** — Desarrollador front-end

JULIO 2015 - SEPTIEMBRE 2018

- CCMA/TV3, mantenimiento y desarrollo en el ecosistema ccma.cat. Fullstack con tendencia a front-end
- Ticketmaster, mantenimiento de sistema de compra de entradas y abonos realizada con tecnología front-end.

#### Rosa del Vents, Barcelona — Desarrollador web

AGOSTO 2013 - JULIO 2015

 Mantenimiento del ecosistema web de los diferentes departamentos del grupo RV. Mantenimiento completo y creación de utilidades según las necesidades. Full-stack y gestores de contenidos.

**Educacionline, Barcelona** — Desarrollador web

 Colaboración con la empresa para la creación de un sistema de multi blogging enfocado a promocionar sus diferentes cursos. Wordpress, fullstack.

#### Freelance/autonomo, Barcelona — Desarrollador web

ENERO 2008 - ENERO 2013

• Etapa rica en experiencia y aprendizaje. Formé parte de todo tipo de proyectos y desarrollé desde landing pages hasta gestores propios de contenido. Me gusta hacer hincapié en las colaboraciones con empresas dedicadas al social media. Normalmente desarrollo de herramientas para seguimiento de redes sociales.

## Compuspar, Barcelona — Administrador de sistemas informáticos

MAYO 2007 - ENERO 2008

 Gestión de los sistemas informáticos y redes telemáticas. Mantenimiento de servidores basados en Microsoft y Linux y configuración de redes y accesos remotos.

# **SDP Ibérica, Barcelona/Sint-Niklaas (BE)** — Técnico de sistemas informáticos

SEPTIEMBRE 2004 - ABRIL 2007

 Instalación y mantenimiento de sistemas informáticos para la gestión de diferentes software desarrollados por la empresa. Periodo trabajado en el extranjero, entre Bélgica y Francia.

# **FORMACIÓN**

#### Centro BIT, Barcelona

Master - Webmaster- 2001 - 2002, BARCELONA

#### Cebanc CDEA, Donosti, San Sebastián

Ciclo formativo de grado superior, Informática, programación y administración de sistemas informáticos.

1998 - 2000, DONOSTI, SAN SEBASTIÁN

# Centro de formación profesional Bidasoa, Irún

Formación profesional de grado superior - Electricidad y Electrónica

1995 - 1997, IRÚN

### Centro de formación profesional Bidasoa, Irún

Formación profesional de grado medio - Electricidad y Electrónica

1992 - 1995, IRÚN

#### Estudios cursados en Francia

Equivalente BUP y COU 1992, HENDAYA (FR)

# TECNOLOGÍAS

Javascript, jQuery, Backbone.js, Vue.js
HTML5, CSS3, Bootstrap, less, scss
Responsive Web Design
Automatización de tareas Gulps.js
Versionado con repositorios SVN y Git
Desarrollo de tests (Selenium, Jazmine.js)
Documentación jsDoc
Metodología Scrum
PHP, MySQL/SQL, XML
Codeigniter, Laravel
Wordpress, Joomla

# **IDIOMAS**

Francés. Competencia bilingüe o nativa
Inglés. Competencia profesional completa
Catalán. Competencia profesional completa